臺灣臺中地方法院民事判決
                                    110年度簡上字第373號
上  訴  人  熊貓天下管理委員會


法定代理人  陳孟常  
訴訟代理人  林靖家  
            黃裕能  

被上訴人    東興公寓大廈管理維護有限公司

法定代理人  傅居正  
訴訟代理人  薛逢逸律師
上列當事人間請求給付服務費事件，上訴人對於中華民國110年8
月4日臺灣臺中地方法院臺中簡易庭110年度中簡字第556號第一
審簡易判決提起上訴，本院於111年1月21日言詞辯論終結，判決
如下：
    主  文
上訴駁回。
第二審訴訟費用由上訴人負擔。
    事實及理由
壹、程序部分：上訴人法定代理人由黃裕能變更為陳孟常，有臺
    中市西屯區公所110年11月23日公所建字第1100031991號函(
    本院卷第209頁)可參，業經陳孟常聲明承受訴訟（本院卷第
    205頁聲明狀)，核與民事訴訟法第175條規定相符，合先敘
    明。
貳、被上訴人起訴主張：上訴人於民國109年4月17日，由主任委
    員(下稱主委)王仁宏代表與被上訴人簽訂委任管理維護業務
    契約書(下稱系爭契約)，由被上訴人自109年5月1日起至110
    年4月30日止提供上訴人社區管理維護服務，每月服務費為
    新臺幣(下同)9萬6250元，上訴人積欠109年5月到9月服務費
    共24萬5186元(分別為5萬1204元、4萬8696元、4萬8246元、
    4萬9040元、4萬8000元)，上訴人管理委員會(下稱管委會)
    於109年4月8日開會時，陳家明早已口頭請辭而不具委員身
    分，故當日出席委員僅有4人，不足出席額數，卻逕行將王
    仁宏改任公關委員職務之決議，該決議無效，王仁宏應仍為
    主委，並有權代表，退步而言，縱使王仁宏於109年4月17日
    簽約時不具主委身分，被上訴人對上訴人社區內部事務分配
    並不清楚，應屬善意第三人，得類推適用表見代理規定，契
    約仍屬有效。爰依照系爭委任契約，請求上訴人給付服務費
    等語。起訴聲明求為判決：被上訴人應給付上訴人24萬5186
    元及自支付命令繕本送達翌日(即109年9月24日)起至清償日
    止，按年息百分之5計算之利息。
參、上訴人則以：原主委王仁宏並未依照上訴人社區於109年3月
    11日第25屆管委會例行會議決議內容，與帝寶公司簽約，依
    照規約管委會委員為9人，委員陳家明只是因為配偶生產太
    忙，故未參加108年10月24日管委會職務推舉會議，也未經
    分配職務，但其仍為一般委員，楊惠如辭職後，委員名額為
    8名，該次會議紀錄記載同意維持7名委員名額不遞補是誤載
    ，陳家明一直到109年4月8日才有時間出席管委會開會，當
    天委員應到9人，實到5人，經5票決議將王仁宏改任公關委
    員，由劉麗玲擔任主委，決議應屬有效，故王仁宏於109年4
    月17日與被上訴人簽約時，已非主委，為無權代表，且法定
    代表不能適用或類推適用表見代理之規定，況被上訴人不符
    合上訴人所定保全公司與物管公司需同一個負責人的投標資
    格，自非善意第三人，上訴人不承認系爭契約效力，契約應
    屬無效，自毋庸給付服務費等語資為抗辯。答辯聲明：被上
    訴人之訴駁回。
肆、原審依照系爭契約，判決被上訴人全部勝訴，上訴人不服提
    起上訴，上訴聲明：一、原判決廢棄。二、被上訴人之訴應
    予駁回。三、第一、二審訴訟費用由被上訴人負擔。被上訴
    人則聲明：一、請求駁回上訴人之上訴。二、第二審訴訟費
    用由上訴人負擔。
伍、本院得心證之理由：
一、兩造於準備程序同意本件爭點在於：王仁宏於109年4月17日
    以主委身分、持社區印鑑簽立系爭契約時，是否有權代表上
    訴人與被上訴人簽訂系爭委任管理維護業務契約?如係無權
    代表，被上訴人主張應類推適用表見代理規定受善意第三人
    之保護，是否有理由?(本院卷第318頁)
二、按當事人主張有利於己之事實者，就其事實有舉證之責任。
    但法律別有規定，或依其情形顯失公平者，不在此限，民事
    訴訟法第277條定有明文。查：被上訴人主張王仁宏以主委
    身分，代表上訴人社區，於109年4月17日持社區印鑑與被上
    訴人簽訂系爭契約，及上訴人積欠109年5月份管理費24萬51
    86元之事實，業據提出系爭契約書(司促卷第13~24頁，本院
    卷第51~62頁)、請款單（司促卷第29~37頁)為證，上訴人對
    於客觀事實並不爭執(本院卷第318頁)，並自認該印章為社
    區印鑑(本院卷第316、317頁)，是就王仁宏於109年4月17日
    簽約時，不具備主委身分之異常且對上訴人有利事實，應由
    上訴人舉證證明。經查：
(一)上訴人社區於108年9月7日區分所有權人大會修改住戶規約
    第5條，將委員人數從11名調整為9名，並選出楊惠如、陳家
    明、王敏慧、池美如、杜天雄、洪鈺玲、劉麗玲、江鈺程、
    王仁宏等9人擔任管理委員(見本院卷第223~251頁會議記錄)
    ，嗣於108年10月24日管委會開會時，由王敏慧、池美如、
    杜天雄、洪鈺玲、劉麗玲、江鈺程、王仁宏7人出席，於討
    論第一案：楊惠如(原經推選為主委)辭職後，是否需要遞補
    其他委員時，經4票同意「維持7名委員，不遞補為9人」，
    第二案職務推舉案，則推舉王仁宏擔任主委、杜天雄、劉麗
    玲、洪鈺玲、江鈺程、池美如、王敏慧分別擔任副主委、監
    委、財委、機電委員、環保委員、安全委員(見本院卷第253
    頁會議紀錄)，若如上訴人所述，陳家明只是家務繁忙沒空
    出席，則縱使楊惠如辭職，委員會成員應仍有8名，為何會
    決議「委員人數維持7人，不遞補為9人」?又在第二案獨漏
    陳家明，並未分配任何職務給伊?況因該會議決議不遞補缺
    額之2名委員，與規約規定管理委員應有9人不符，主委王仁
    宏嗣後已於109年3月26日公告遞補廖寶治及李予姿(本院卷
    第265頁)，補滿規約規定之9名員額，若陳家明尚保有委員
    資格，當僅需就楊惠如辭職之缺額遞補1人即可，而毋庸遞
    補2名委員。綜上，上訴人所述陳家明於108年10月24日管委
    會開會時，仍為管理委員，只是沒有分配到職務而為一般委
    員，會議記錄寫委員人數維持7人是寫錯云云，顯與常理有
    違，不足採信。被上訴人主張陳家明早於108年10月24日前
    口頭請辭，應屬有據。
(二)兩造既不爭執管委會成員為9人，且開會須經二分之一委員
    以上出席，及出席委員過半數同意(本院卷第318頁)，始能
    開會並決議，且109年4月8日管理委員會開會前，既已公告
    補足缺額2人，該日開會之應到人數自應為9人，會議記錄亦
    記載應到人數為9人(委員名單應為王敏慧、池美如、杜天雄
    、洪鈺玲、劉麗玲、江鈺程、王仁宏、廖寶治及李予姿9人)
    ，此有該會議紀錄在本院卷第49頁可參，卻僅有委員劉麗玲
    、洪鈺伶、江鈺程、池美如4人及陳家明出席，因陳家明不
    具委員身分已如前述，其縱使出席，亦不能計入實到人數，
    經剔除陳家明後，該次會議實到人數僅有4人，不足開會額
    數，本應延期再開，上開4名委員卻逕行以4票議決(亦剔除
    非委員卻參與投票之陳家明1票)，將主委王仁宏之職務調整
    為公關委員，該決議應屬不成立，是上訴人主張王仁宏於10
    9年4月8日後已不具主委身分云云，自不足採，上訴人根據1
    09年4月8日決議結果，主張王仁宏於109年4月17日代表上訴
    人社區與被上訴人簽訂系爭契約時，乃無權代表，即屬無據
    。
三、按公寓大廈成立管理委員會者，應由管理委員互推一人為主
    任委員，主任委員對外代表管理委員會，公寓大廈管理條例
    第29條第2項定有明文。既然王仁宏於109年4月17日簽訂系
    爭契約時仍為有權代表，契約自屬有效。被上訴人依照系爭
    契約請求上訴人給付服務費，即屬有據。
四、按給付無確定期限者，債務人於債權人得請求給付時，經其
    催告而未為給付，自受催告時起，負遲延責任，其經債權人
    起訴而送達訴狀，或依督促程序送達支付命令或為其他相類
    之行為者，與催告有同一之效力，遲延之債務以支付金錢為
    標的者，債權人得請求依法定利率計算之遲延利息，應付利
    息之債務，其利率未經約定，亦無法律可據者，週年利率為
    百分之五，民法第229條第2項、第233條第1項前段、第203
    條分別定有明文。本件為無確定期限之給付，被上訴人請求
    從支付命令繕本送達翌日(即109年9月24日)起算法定遲延利
    息，為屬有據。
五、綜上所述，本件被上訴人依照系爭委任契約，請求上訴人給
    付服務費24萬5186元及自支付命令繕本送達翌日(即109年9
    月24日)起至清償日止，按年息百分之5計算之利息，為有理
    由，應予准許，原審為被上訴人勝訴之判決，並無不合，上
    訴意旨指摘原判決不當，求予廢棄改判，為無理由，其理由
    雖有不同，但結果並無二致，應予駁回其上訴。
六、因本案事證已臻明確，兩造其餘主張陳述及所提之證據，均
    毋庸再予審酌，附此敘明。　　
陸、據上論結，本件上訴為無理由，依民事訴訟法第436條之1第
    3項、第449條第2項、第78條，判決如主文。
中　　華　　民　　國　　111 　年　　2 　　月　　25　　日
              民事第一庭    審判長法  官　    許石慶
　  　　　　　　　　　　　　　　　法  官　    鍾宇嫣
　　  　　　　　　　　　　　　　　法  官      蕭一弘
正本係照原本作成。
本判決不得上訴。
中　　華　　民　　國　　111 　年　　2 　　月　　25　　日
                                  書記官      黃馨萱